臺灣基隆地方法院民事裁定  
110年度補字第344號
原      告  良京實業股份有限公司

法定代理人  平川秀一郎

送達代收人  陳盈穎  
上列原告與被告何君琪、何維芳間代位請求分割遺產事件，本院
裁定如下：
    主  文
本件訴訟標的之價額核定為新臺幣肆拾萬柒仟貳佰陸拾壹元。
原告應於收受本裁定送達後伍日內補正下列事項，其中任一項逾
期未補正，即駁回其訴：
(一)應補繳第一審裁判費新臺幣肆仟肆佰壹拾元。
(二)補提如附表所示不動產之土地登記第一類謄本及被告何君琪
    、何維芳之最新戶籍謄本(記事欄勿省略)。
    理  由
一、按訴訟標的之價額，由法院核定。核定訴訟標的之價額，以
    起訴時之交易價額為準。無交易價額者，以原告就訴訟標的
    所有之利益為準，民事訴訟法第77條之1第1項、第2項前段
    定有明文。次按共有物或公同共有物分割之訴，其訴訟標的
    之價額，以原告因分割所受利益之客觀價額為準(司法院32
    年院字第2500號解釋意旨參照)，而代位權僅為債權人對於
    債務人與第三債務人間之權利義務關係，非構成訴訟標的之
    事項，是計算其訴訟標的價額，應就債務人與第三債務人間
    之權利義務關係定之(最高法院93年度台抗字第696號、94年
    度台抗字第146號、101年度台抗字第56號裁定意旨參照，暨
    最高法院72年度第2次民事庭庭長會議決定(二)意旨參照)。
    又土地公告現值係主管機關所屬地價評議委員會經調查地價
    動態後，逐年評定之結果，依平均地權條例第46條規定，可
    作為政府補償徵收土地地價之依據，應足為衡量土地價值之
    依據(最高法院99年度台抗字第88號裁定意旨參照)。
二、本件原告主張其為被代位人余君益之債權人，因而代位余君
    益訴請分割其公同共有如附表所示之不動產(下稱系爭土地)
    ，俾將系爭土地按被代位人余君益、被告何君琪、何維芳潛
    在應有部分各三分之一以原物分配於被代位人及被告，此有
    原告起訴狀在卷可參，是依上開說明，本件訴訟標的價額應
    按「被代位人余君益就如附表所示之系爭土地因分割所得受
    之利益」核算；又系爭土地面積為52,781平方公尺、民國11
    0年1月之公告現值為新臺幣(下同)2,500元/平方公尺，此有
    系爭土地登記第二類謄本可稽，是原告聲明代位債務人余君
    益訴請分割系爭土地所得受之客觀利益，應為407,261元【
    計算式：52,781平方公尺×2,500元(110年土地公告現值)×1/
    108(即余君益公同共有之系爭土地權利範圍)×1/3(原告聲明
    主張之余君益潛在應有部分)＝407,261元，元以下四捨五入
    】，爰依原告聲明，核定本件訴訟標的價額為407,261元，
    應徵第一審裁判費4,410元。
三、綜上所述，限原告於收受本裁定送達後5日內，向本院補繳
    裁判費4,410元，並補正如附表所示不動產之土地登記第一
    類謄本及被告何君琪、何維芳之最新戶籍謄本，同時提出補
    正後書狀及其繕本或其影本一份。其中任一項逾期未補正，
    即駁回原告之訴。
四、依民事訴訟法第77條之1、第249條第1項但書規定，裁定如
    主文。
中　　華　　民　　國　　110 　年　　5 　　月　　17　　日
                  民事庭法  官  徐世禎
以上正本係照原本作成。
如不服本裁定關於核定訴訟標的價額部分，應於送達後10日內向
本院提出抗告狀，並繳納抗告費新臺幣1,000元；其餘關於命補
繳裁判費部分，不得抗告。
中　　華　　民　　國　　110 　年　　5 　　月　　17　　日
                        書記官  張雅婷
附表：110年度補字第344號(所有權人：余君益、何君琪、何維芳)         編  號   土         地         坐        落     地  目  面    積 權  利  範  圍  縣  市 鄉鎮市區   段 小段 地    號   平方公尺  １ 基隆市 七堵區 瑪陵坑段 東勢下股小段 0000-0000  52,781.00 公同共有108分之1